臺灣臺中地方法院刑事裁定
111年度聲字第2647號
聲  請  人  臺灣臺中地方檢察署檢察官
受  刑  人  劉育宏



上列聲請人因受刑人數罪併罰有二裁判以上，聲請定其應執行之
刑（111年度執聲字第1954號），本院裁定如下：
    主    文
劉育宏因犯如附表所示各罪所處之刑，應執行有期徒刑伍年拾月
。
    理    由
一、聲請意旨以：受刑人劉育宏因犯如附表所示各罪，經本院先
    後判處如附表所示之刑確定，爰依法聲請裁定應執行刑等語
    。
二、受刑人因犯如附表所示各罪，經本院先、後判處如附表所示
    之刑確定，如附表編號1至8所示各罪，由本院111年度聲字
    第1247號裁定應執行有期徒刑3年7月確定；另如附表編號9
    所示之罪，由本院110年度金訴字第858號判決定應執行有期
    徒刑2年8月確定等情，此有臺灣高等法院被告前案紀錄表、
    前揭裁定及如附表所示判決各1份在卷可查。法院就數罪併
    罰而有二裁判以上案件定其應執行刑時，固有自由裁量之權
    ，但仍有應受法律內部性界限與外部性界限之限制。是本院
    定應執行刑仍應受法律內部性界限（即前開所定應執行刑總
    和）與外部性界限（即如附表編號1至9所示各罪宣告刑總和
    ）之限制。另上揭各罪分別屬不得易服社會勞動之罪與得易
    服社會勞動之罪（詳如附表是否為得易科罰金、易服社會勞
    動欄所示），經受刑人就如附表所示各罪請求檢察官聲請定
    應執行刑，有臺灣臺中地方檢察署刑法第50條第1項但書案
    件是否請求定應執行刑調查表影本附卷可稽。檢察官聲請就
    如附表所示各罪所處之刑，聲請定其應執行之刑，且經本院
    通知受刑人表示意見，受刑人表示無意見等情，此有陳述意
    見調查表附卷可參（見本院卷第43頁），核屬正當，應予准
    許，並衡酌受刑人所犯各罪侵害法益之異同、對侵害法益之
    加重效應、時間、空間之密接程度，而為整體評價後，定其
    應執行刑。
據上論斷，應依刑事訴訟法第477條第1項，刑法第50條第2項、
第53條、第51條第5款，裁定如主文。
中　　華　　民　　國　　111 　年　　10　　月　　26　　日
                  刑事第四庭  法  官  李怡真
以上正本證明與原本無異。
如不服本裁定，應於收受送達後5日內向本院提出抗告狀。（應
附繕本）
                              書記官  林怡君
中　　華　　民　　國　　111 　年　　10　　月　　28　　日
附表：（時間：民國）
編          號  1 2 3 罪          名  毒品危害防制條例 詐欺 詐欺 宣    告    刑  有期徒刑1年6月 有期徒刑1年3月 有期徒刑1年3月 犯  罪   日 期  109年6月4日 109年8月18日起至109年8月19日 109年8月4日 偵查(自訴)機關年度案號  臺灣臺中地方檢察署109年度偵字第17817號 臺灣臺中地方檢察署109年度偵字第34108號 臺灣臺中地方檢察署109年度偵字第31002號等 最 後 事 實 審 法       院 臺灣臺中地方法院 臺灣臺中地方法院 臺灣臺中地方法院  案       號 109年度訴字第2651號 110年度金訴字第20號等 109年度金訴字第570號  判 決 日 期 109年12月30日 110年2月26日 110年2月3日 確定判決 法       院 臺灣臺中地方法院 臺灣臺中地方法院 臺灣臺中地方法院  案       號 109年度訴字第2651號 110年度金訴字第20號等 109年度金訴字第570號  判決確定日期 110年4月15日 110年6月23日 110年7月15日 是否為得易科罰金、易服社會勞動之案件  否 否 否 備          註  臺灣臺中地方檢察署110年度執字第5909號 臺灣臺中地方檢察署110年度執字第10295號 臺灣臺中地方檢察署110年度執字第9765號   編號1至8經定應執行有期徒刑3年7月（臺灣臺中地方檢察署111年度執更字第1827號）。   



編          號  4 5 6 罪          名  詐欺 詐欺 偽證 宣    告    刑  有期徒刑1年1月 有期徒刑1年2月 有期徒刑5月 犯  罪   日 期  109年8月17日起至109年8月18日 109年8月17日起至109年8月19日 109年9月16日 偵查(自訴)機關年度案號  臺灣臺中地方檢察署109年度偵字第31002號等 臺灣臺中地方檢察署109年度偵字第31002號等 臺灣臺中地方檢察署109年度偵字第25306號 最 後 事 實 審 法       院 臺灣臺中地方法院 臺灣臺中地方法院 臺灣臺中地方法院  案       號 109年度金訴字第570號 109年度金訴字第570號 109年度金訴字第462號  判 決 日 期 110年2月3日 110年2月3日 110年2月2日 確定判決 法       院 臺灣臺中地方法院 臺灣臺中地方法院 臺灣臺中地方法院  案       號 109年度金訴字第570號 109年度金訴字第570號 109年度金訴字第462號  判決確定日期 110年7月15日 110年7月15日 110年4月19日 是否為得易科罰金、易服社會勞動之案件  否 否 不得易科罰金，得易服社會勞動 備          註  臺灣臺中地方檢察署110年度執字第9765號 臺灣臺中地方檢察署110年度執字第9765號 臺灣臺中地方檢察署110年度執字第13133號   編號1至8經定應執行有期徒刑3年7月（臺灣臺中地方檢察署111年度執更字第1827號）。   

編          號  7 8 9 罪          名  詐欺 詐欺 詐欺 宣    告    刑  有期徒刑1年5月 有期徒刑1年2月 有期徒刑1年2月（共6罪）、有期徒刑1年4月（共4罪） 犯  罪   日 期  109年7月31日至109年8月7日 109年8月3日前某日起至109年8月7日 109年7月29日起至109年8月12日 偵查(自訴)機關年度案號  臺灣臺中地方檢察署109年度偵字第25306號等 臺灣臺中地方檢察署109年度偵字第36488號等 臺灣臺中地方檢察署109年度偵字第33844號等 最 後 事 實 審 法       院 臺灣臺中地方法院 臺灣臺中地方法院 臺灣臺中地方法院  案       號 109年度金訴字第462號 110年度金訴字第648號 110年度金訴字第858號等  判 決 日 期 110年2月2日 110年9月22日 111年2月17日 確定判決 法       院 臺灣臺中地方法院 臺灣臺中地方法院 臺灣臺中地方法院  案       號 109年度金訴字第462號 110年度金訴字第648號 110年度金訴字第858號等  判決確定日期 110年8月25日 110年11月16日 111年3月22日 是否為得易科罰金、易服社會勞動之案件  否 否 否 備          註  臺灣臺中地方檢察署110年度執字第13132號 臺灣臺中地方檢察署110年度執字第14137號 編號9定應執行有期徒刑2年8月（臺灣臺中地方檢察署111年度執字第4519號）。   編號1至8經定應執行有期徒刑3年7月（臺灣臺中地方檢察署111年度執更字第1827號）。